【裁判字號】    97,交訴,15
【裁判日期】    970710
【裁判案由】    公共危險等
【裁判全文】
臺灣臺中地方法院刑事判決              97年度交訴字第15號
公  訴  人  臺灣臺中地方法院檢察署檢察官
被      告  丙○○
選任辯護人  張智翔律師
上列被告因公共危險等案件，經檢察官提起公訴（96年度偵字第
22684號），本院判決如下：
    主    文
丙○○駕駛動力交通工具肇事，致人受傷而逃逸，處有期徒刑陸
月，如易科罰金，以新臺幣壹仟元折算壹日，緩刑貳年。
其餘被訴部分公訴不受理。
    犯 罪 事 實
一、丙○○於民國96年8月16日凌晨，駕駛車牌號碼2Q-6868號自
    小客車，沿臺中市○區○○路由綏遠路往大雅路方向行駛，
    於同日0時55分許，途經該路段與梅川東路之交岔路口，原
    應注意汽車行駛時，駕駛人應注意車前狀況，準備隨時採取
    必要安全措施；又行經交岔路口，應遵守閃光黃燈交通號誌
    之指示，應減速接近注意安全小心通過，而依當時情形又無
    不能注意之情事，竟疏於注意，即貿然通過上述路口。適甲
    ○○駕駛車牌號碼6933-HZ號自小客車，沿上述梅川東路外
    車道由進化路往漢口路行駛，亦疏未注意行至閃紅燈號誌路
    口，應減速接近，先停止於交岔路口前，讓幹道車優先通行
    後認為安全時，方得續行，丙○○之車右前車頭因而與甲○
    ○之車右側後車身相碰撞，致甲○○受有頭部外傷併腦震盪
    、外傷性頸椎脫位、左下肢挫傷之傷害（過失傷害部分業據
    甲○○撤回告訴）。詎丙○○於肇事後，竟未下車查看甲○
    ○傷勢並採取救護或其他必要措施，亦未向警察機關報告，
    反而另行起意駕車逃逸，嗣經警依肇事現場之監視畫面循線
    查獲而得知上情。
二、案經甲○○訴由臺中市警察局第二分局報請臺灣臺中地方法
    院檢察署檢察官偵查起訴。
    理    由
甲、有罪部分：
一、按被告以外之人（包括證人、鑑定人、告訴人、被害人及共
    同被告等）於審判外之陳述雖不符刑事訴訟法第159條之1至
    之4等4條之規定，而經當事人於審判程序同意作為證據，法
    院審酌該言詞陳述或書面陳述作成時之情況，認為適當者，
    亦得為證據；當事人、代理人或辯護人於法院調查證據時，
    知有刑事訴訟法第159條第1項不得為證據之情形，而未於言
    詞辯論終結前聲明異議者，視為有前項之同意，同法第159
    條之5定有明文。立法意旨在於傳聞證據未經當事人之反對
    詰問予以核實，原則上先予排除。惟若當事人已放棄反對詰
    問權，於審判程序中表明同意該等傳聞證據可作為證據；或
    於言詞辯論終結前未聲明異議，基於尊重當事人對傳聞證據
    之處分權，及證據資料愈豐富，愈有助於真實發見之理念，
    且強化言詞辯論主義，使訴訟程序得以順暢進行，上開傳聞
    證據亦均具有證據能力。本案被告、選任辯護人、公訴人於
    本院審理程序時就本院引用之下列證據，均未加爭執，且本
    院審酌證據作成之形式，均無瑕疵、與待證事實具有關聯性
    等情況，認為適當，應認得為證據，揆諸前開說明，就本案
    所引用之供述、書面證據均具有證據能力，合先敘明。
二、上揭肇事逃逸之犯罪事實，業據被告於本院審理時坦承不諱
    ，核與證人即被害人甲○○之情節大致相符；復有衛生署豐
    原醫院診斷證明書、臺中市警察局第二分局道路交通事故現
    場圖、調查報告表(一)、(二)、交通事故現場圖及車損照片、事
    發現場之監視器畫面、中國醫藥大學附設醫院出具之甲○○
    診斷證明書及病歷資料、臺灣省臺中市區車輛行車事故鑑定
    委員會鑑定意見書、和解書等在卷可稽，足見被告之自白與
    事實相符，堪予採信。從而，本件事證明確，被告肇事逃逸
    之犯行洵堪認定，應依法論科。
三、核被告丙○○駕駛動力交通工具肇事，致告訴人甲○○受傷
    而逃逸之所為，係犯刑法185條之4之駕駛動力交通工具肇事
    致人受傷而逃逸罪。爰審酌被告素行尚可，疏未遵守道路交
    通安全規則，終至肇事致告訴人受傷，肇事後復未協助救護
    、旋即逃逸，罔顧他人生命、身體、健康，惡性非輕，惟念
    其犯後坦承犯行，態度尚佳，業已與告訴人達成和解賠償損
    失，取得告訴人之原諒，願就過失傷害部分撤回告訴（詳見
    下述）及其犯罪之動機、目的、手段等一切情狀，量處如主
    文所示之刑，並諭知易科罰金之折算標準。末查被告並未曾
    受有期徒刑以上刑之宣告，有臺灣高等法院被告全國前案紀
    錄表及臺灣臺中地方法院檢察署刑案資料查註紀錄表在卷可
    稽，因一時短於思慮，致觸犯本案犯行，業已與告訴人達成
    和解賠償損失，取得告訴人之原諒，有和解書1份在卷可稽
    ，經此次起訴審判後，當能知所警惕，信無再犯之虞，本院
    認為前開對其宣告之刑，以暫不執行為適當，併宣告緩刑二
    年，以啟自新。
乙、公訴不受理部分：
一、按告訴乃論之罪，告訴人於第一審辯論終結前，得撤回其告
    訴；又告訴經撤回者，應諭知不受理之判決，刑事訴訟法第
    238條第1項、第303條第3款分別定有明文。
二、經查本件被告丙○○被訴犯有刑法第284條第1項前段之過失
    傷害罪，依同法第287條前段之規定係屬告訴乃論之罪，茲
    據告訴人甲○○於第一審辯論終結前，具狀撤回告訴，此有
    撤回告訴狀一份在卷可稽，揆諸上開說明，爰就此部分諭知
    不受理之判決。
據上論斷，應依刑事訴訟法第299條第1項前段、第303條第3款，
刑法第185條之4、第41條第1項前段，第74條第1項第1款，判決
如主文。
本案經檢察官乙○○到庭執行職務
中    華    民    國    97    年    7     月    10    日
                  刑事第十四庭  審判長法  官   陳  葳
                                      法  官   林世民
                                      法  官   洪堯讚
上正本證明與原本無異。
如不服本判決，應於收受送達後10日內向本院提出上訴書狀（應
敘述具體理由並附繕本）。
上訴書狀如未敘述理由，應於上訴期間屆滿後20日內補提理由書
於本院。
                                      書記官    沈慧玲
中    華    民    國    97    年    7     月    10    日
附錄論罪科刑法條
中華民國刑法第185條之4
駕駛動力交通工具肇事，致人死傷而逃逸者，處 6 月以上 5 年
以下有期徒刑。


司法院資訊處製作；財團法人民間司法改革基金會備份。
